臺灣桃園地方法院刑事判決　　　　　　 100年度易字第1373號
公　訴　人　臺灣桃園地方法院檢察署檢察官
被　　　告　蕭添丁
上列被告因贓物案件，經檢察官提起公訴（100年度偵字第15828
號），本院判決如下：
    主  文
蕭添丁故買贓物，處拘役貳拾日，如易科罰金，以新臺幣壹仟元
折算壹日。
    事  實
一、蕭添丁經營位於桃園縣楊梅市○○街與金華街口之景騰資源
    回收場，平日以收購日常生活用品、廢材轉售獲利為業，於
    民國100 年5 月27日上午8 時許，其在景騰資源回收場，對
    張展隆持有之白鐵水槽1 個，顯然懷疑係來路不明之贓物，
    竟仍基於故買贓物之不確定故意，以新臺幣（下同）500 元
    之代價向張展隆買受該白鐵水槽。嗣經該白鐵水槽之失主陳
    銀珠發覺後報警處理，經循線追查始悉上情。
二、案經桃園縣政府警察局楊梅分局報告臺灣桃園地方法院檢察
    署檢察官偵查後起訴。
    理  由
一、按被告以外之人於審判外之陳述，雖不符刑事訴訟法第159
    條之1 至第159 條之4 之規定，而經當事人於審判程序同意
    作為證據，法院審酌該言詞陳述或書面陳述作成時之情況，
    認為適當者，亦得為證據。當事人、代理人或辯護人於法院
    調查證據時，知有第159 條第1 項不得為證據之情形，而未
    於言詞辯論終結前聲明異議者，視為有前項之同意，刑事訴
    訟法第159 條之5 定有明文。查本件被告於言詞辯論終結前
    ，對於下述本院採為認定犯罪事實依據之各項供述證據之證
    據能力，均未聲明異議，復經本院於審理時逐一提示予被告
    表示意見，本院審酌該等供述證據之取得過程並無瑕疵，與
    本案待證事實間復具有相當之關聯性，以之為本案證據並無
    不當，自得採為本件認定事實之基礎，合先敘明。
二、訊據被告蕭添丁固坦承其經營景騰資源回收場，該白鐵水槽
    係在資源回收場為警查獲等情，惟矢口否認故買贓物犯行，
    辯稱：其對張展隆帶來之白鐵水槽質疑是偷來的，因而拒收
    ，並沒有給張展隆金錢云云。經查：
  (一)前揭案外人張展隆持向被害人陳銀珠處偷來之白鐵水槽1 個
    至景騰資源回收場兜售，被告給予500 元後，張展隆將該白
    鐵水槽1 個置放於資源回收場門口，嗣經失主陳銀珠發覺後
    報警處理，為警查獲等情，有證人張展隆於審理時及證人陳
    銀珠於警詢時之證詞可憑，並有贓物認領保管單、案發現場
    及贓物照片在卷可憑，堪以認定。
  (二)被告雖以前詞置辯，惟查證人張展隆已於審理時證述其確定
    有因該白鐵水槽自被告處拿到500 元之情無訛（見本院卷第
    18頁），衡以該失竊之白鐵水槽確實在景騰資源回收場經警
    查獲，已如前述，經核證人張展隆於審理時所為之證述，與
    其於偵查時之證述比對後，亦無何矛盾或違背常情之處，且
    其於審理時之證詞，復經依法具結以擔保憑信性，衡情，證
    人要無甘冒偽證風險設詞誣陷之理，其證述應屬可信。
  (三)又按刑法上之故意，分為直接故意（確定故意）與間接故意
    （不確定故意），行為人對於構成犯罪之事實，明知並有意
    使其發生者，固屬具有直接故意，倘行為人對於構成犯罪之
    事實，係預見其發生而其發生並不違背其本意者，仍應認具
    有間接故意。次按刑法上故買贓物罪之贓物認識，包括直接
    故意及間接故意，即對贓物有不確定之認識仍予收買，亦應
    成立本罪；質言之，對於所買受之物，毋庸認識其係犯何罪
    所得之物，及其犯人為誰，均可成立該罪（最高法院79年度
    台上字第2876號判決意旨參照）。是刑法第349 條第2 項故
    買贓物罪之成立，以行為人具有故意為其成立要件，至故意
    包括直接故意與間接故意，即如對於所購買之物依一般情形
    已有贓物之懷疑，而主觀上出於即使該物確實為贓物仍容任
    其發生，且其發生並不違背其本意而予以買受者，應認具有
    故買贓物之不確定犯意，亦成立故買贓物罪。查被告主觀上
    對張展隆持售之白鐵水槽1 個係來路不明贓物應有所悉，此
    已經被告於審理時自承無訛（見本院卷第18頁），卻仍以50
    0 元為代價加以購買，業如前述，其至少具有故買贓物之不
    確定故意，至為灼然，被告所辯，顯係飾卸之詞，委無足採
    。本件事證明確，被告犯行堪以認定，應依法論科。
三、核被告所為，係犯刑法第349 條第2 項之故買贓物罪。爰審
    酌被告購買物品時未審慎追究來源證明，竟貪圖小利故買贓
    物，增加追贓困難，助長財產犯罪之風，並衡以被害人所失
    竊物品之價值尚輕，犯罪情節並非重大，暨參酌被告犯罪動
    機、目的、智識程度不高、素行尚可，本案贓物已經發還被
    害人等一切情狀，量處如主文所示之刑，並諭知易科罰金之
    折算標準。
據上論斷，應依刑事訴訟法第299 條第1 項前段，刑法第349 條
第2 項、第41條第1 項前段，刑法施行法第1 條之1 第1 項、第
2 項前段，判決如主文。
本案經檢察官張聰耀到庭執行職務。
中    華    民    國   100    年    12    月    28    日
                  刑事第十三庭審判長法  官  蔡虔霖
                                    法  官  張宏任
                                    法  官  陳正昇
以上正本證明與原本無異。
如不服本判決應於收受判決後10日內向本院提出上訴書狀，並應
敘述具體理由。其未敘述上訴理由者，應於上訴期間屆滿後20日
內向本院補提理由書(均須按他造當事人之人數附繕本)「切勿逕
送上級法院」。
                                    書記官  陳雅婷
中    華    民    國   100    年    12    月    29    日
附錄本案論罪科刑依據之法條：
中華民國刑法第349條
（普通贓物罪）
收受贓物者，處 3 年以下有期徒刑、拘役或 5 百元以下罰金。
搬運、寄藏、故買贓物或為牙保者，處 5 年以下有期徒刑、拘
役或科或併科 1 千元以下罰金。
因贓物變得之財物，以贓物論。